臺灣板橋地方法院刑事判決　　　　　　　　　　　　九十一年度易字第二九七三號
　　公　訴　人　臺灣板橋地方法院檢察署檢察官
　　被　　　告　甲○○　男　二.
右列被告因傷害案件，經檢察官提起公訴（九十一年度調偵字第一四六號），本院判
決如左：
    主  文
甲○○傷害人之身體，處拘役伍拾日，如易科罰金，以參佰元折算壹日。
扣案之安全帽乙頂沒收之。
    事  實
一、甲○○於民國九十一年五月二十一日二十時三十分許，騎車行經乙○○○、丙○○位於臺北縣永和市○○路九五巷二弄十七號之住處前，要求正在該處聊天之母
    親林金鳳返家，然林金鳳因開刀不久因而起身不易，甲○○遂辱罵三字經乙句，
    引起乙○○○不滿，出外掌摑甲○○臉部，致甲○○因而心生不快，基於傷害之
    犯意，持己有之安全帽乙頂，毆打乙○○○頭部、肩膀、身體數下，聽聞甲○○
    喊叫之丙○○下樓查看，見狀即與甲○○拉扯，甲○○即接續上開傷害之犯意，
    持右述安全帽毆打丙○○頭部、臉部、頸部、手部，毆打乙○○○頭部、肩膀、
    身體數下（此部分起訴書漏載），致乙○○○受有頭部挫傷合併腦震盪、頭部四
    處挫擦傷各長六公分、四公分、一公分、一公分、右膝挫擦傷、右背挫傷淤血十
    ×五公分等傷害，丙○○受有頭部挫傷合併腦震盪及頭皮下血腫、臉部挫擦傷、
    右頸部二處挫擦傷、右手肘、右手背共五處挫擦傷合併動作障礙等傷害。
二、案經乙○○○、丙○○訴由臺北縣政府警察局永和分局移送臺灣板橋地方法院檢
    察署檢察官偵查起訴。
    理  由
一、右揭犯罪事實，迭據被告甲○○於警偵訊及本院審理時供承無訛（詳偵查卷宗第
    三頁反面、第二○頁反面、本院九十一年十一月十四日審判筆錄），核與告訴人
    乙○○○於警偵訊及本院調查中指述：九十一年五月二十一日當日晚上八時三十
    分許，被告媽媽林金鳳前往伊住處玩，過了不久被告至伊住處門口罵三字經，伊
    即開門，詢問被告罵什麼，被告即拉伊頭髮，以安全帽砸伊頭部、肩膀，伊女兒
    丙○○從樓上下來，將被告手扳開，被告即以安全帽打丙○○之頭部、臉部，還
    同時打伊頭部、肩膀，後來鄰居即過來等語及告訴人丙○○於警偵訊及本院審理
    時指述：九十一年五月二十一日當日晚上八時三十分許，伊在樓上聽到被告在樓
    下大呼小叫，伊即下來，看見被告拿安全帽打伊媽媽乙○○○頭部、臉部、肩膀
    ，拉乙○○○頭髮，伊要勸架，被告即打伊臉部、頸部、手部，後來係鄰居來幫
    忙始制止被告等語甚詳（詳偵查卷宗第五頁反面、第七頁反面、第二○頁反面、
    本院九十一年十一月十四日審判筆錄），並經證人林金鳳於本院審理時證述：當
    日伊介紹丙○○前往媳婦工作之處所工作，但丙○○做不到二小時即受不了，伊
    媳婦向伊反應此事，伊即前往乙○○○住處尋問為何會這樣，後乙○○○表示丙○○在睡覺，伊想說事情過了就沒事了，之後被告到門口叫伊回家，但乙○○○
    將門打開即打被告嘴巴，被告即拿安全帽打乙○○○，後丙○○在樓上下來也打
    被告，被告亦有打丙○○及乙○○○，他們三個即一起打起來等語屬實（詳本院
    九十一年十一月十四日審判筆錄）。至告訴人乙○○○固否認有掌摑被告臉部之
    行為，並陳稱：被告至伊住處門口罵三字經，伊開門，詢問被告罵什麼，被告即
    拉伊頭髮，以安全帽砸伊頭部、肩膀云云，然告訴人乙○○○確有掌摑被告臉部
    ，業據被告及證人林金鳳分別於警偵訊及本院審理時陳明無訛（詳偵查卷宗第三
    頁反面、第二○頁反面、本院九十一年十一月十四日審判筆錄），且證人林金鳳
    既證述被告有毆打告訴人乙○○○、丙○○之行為，足見其顯無偏坦親生兒子即
    被告，則其更無虛捏事實誣陷告訴人乙○○○之必要，況依常情而論，事出必有
    因，倘告訴人乙○○○未掌摑被告臉部，何以被告會持己有之安全帽毆打告訴人
    乙○○○？足見告訴人乙○○○此部分供述，應係卸責之詞，不足採信。另告訴
    人乙○○○、丙○○於本院審理時固均亦指陳：係九十一年五月二十日遭被告毆
    打云云，然此核與其二人於警偵訊供述：係於九十年五月二十一日遭被告毆打等
    語不符（詳偵查卷宗第五頁反面、第七頁反面、第二○頁反面），而核諸天主教
    耕莘醫院永和分院於九十一年五月二十二日出具之乙種診斷證明書記載「九十一
    年五月二十一日晚間急診診治」（附於偵查卷宗第九頁、第十頁），及警訊筆錄
    記載告訴人乙○○○、丙○○分別於九十一年五月二十一日二十二時十五分許、
    九十一年五月二十一日二十三時三十分許，前往警局制作警訊筆錄（詳偵查卷宗
    第五頁、第七頁），足認告訴人乙○○○、丙○○應係於九十一年五月二十一日
    夜間遭被告毆傷後，立即前往醫院治療，隨即轉往警局制作警訊筆錄並對被告提
    出告訴，應屬無疑，從而，告訴人乙○○○、丙○○於本院審理時指述：係於九
    十一年五月二十日遭被告毆打云云，應係記憶錯誤所為之陳述，自不足採信，附
    此敘明。再告訴人乙○○○受有頭部挫傷合併腦震盪、頭部四處挫擦傷各長六公
    分、四公分、一公分、一公分、右膝挫擦傷、右背挫傷淤血十×五公分等傷害，
    告訴人丙○○受有頭部挫傷合併腦震盪及頭皮下血腫、臉部挫擦傷、右頸部二處
    挫擦傷、右手肘、右手背共五處挫擦傷合併動作障礙等傷害，並有前開天主教耕
    莘醫院永和分院乙種診斷證明書二紙、告訴人乙○○○、丙○○受傷之照片六幀
    在卷可稽（分別附於偵查卷宗第九頁、第十頁、第十二頁至第十四頁），此外，
    復有安全帽乙頂扣案可稽，再該安全帽乙頂係被告所有持以毆打告訴人乙○○○
    、丙○○所用之物，並據被告供承在卷（詳偵查卷宗第三頁反面、本院九十一年
    十一月十四日審判筆錄）。綜上，本件事證明確，被告犯行，堪以認定，應依法
    論科。
二、核被告所為，係犯刑法第二百七十七條第一項之傷害罪。其於時間、空間密接之
    狀態下，接續數動作而傷害告訴人乙○○○、丙○○，係以一行為同時侵害告訴
    人乙○○○、丙○○之身體法益，觸犯二種罪名，為同種想像競合犯，應依刑法
    第五十五條之規定，以傷害罪論擬。公訴人固認被告傷害告訴人乙○○○、丙○○之犯行，犯意各別，應分論併罰。然本件被告持己有之安全帽乙頂，毆打告訴
    人乙○○○頭部、肩膀、身體數下後，因聽聞被告喊叫之告訴人丙○○下樓與被
    告拉扯，被告即持右述安全帽毆打告訴人丙○○頭部、臉部、頸部、手部，毆打
    告訴人乙○○○頭部、肩膀、身體數下，業據被告於本院審理時供陳無訛（詳本
    院九十一年十一月十四日審判筆錄），並如前述，足認被告毆打告訴人乙○○○
    、丙○○之行為，係於同時同地或密切接近之時地實施，各行為之獨立性極為薄
    弱，依一般社會健全觀念，在時間差距上，難以強行分開，在刑法評價上，應視
    為數個舉動之接續施行而屬一行為，其以一行為同時侵害告訴人乙○○○、丙○○之身體法益，應屬想像競合犯，公訴人認被告所為，應係數行為，且應分論併
    罰，容有誤會，附此敘明。爰審酌被告曾因妨害自由案件，於八十三年九月二十
    一日，經本院以八十三年度易字第五二七○號判處拘役三十日，如易科罰金，以
    三百元折算一日確定，嗣於八十三年十一月三十日易科罰金執行完畢，又因賭博
    案件，於八十九年八月十日，經本院以八十九年度易字第一七九七號科罰金二千
    元，如易服勞役，以三百元折算一日確定，嗣於九十年二月二十七日執行完畢，
    有臺灣高等法院檢察署刑案紀錄簡覆表在卷可稽，素行尚可，坦承犯行之犯後態
    度，因遭告訴人乙○○○掌摑始起意為本件傷害犯行，然未與告訴人乙○○○、
    丙○○達成和解並賠償其損失，告訴人乙○○○、丙○○所受之傷勢非輕，兼衡
    被告持安全帽傷害告訴人乙○○○、丙○○之犯罪手段，併被告之品行、生活狀
    況、智識程度等一切情狀，量處如主文所示之刑，並諭知易科罰金之折算標準，
    以示懲儆。至扣案之安全帽乙頂係被告所有，並係被告持以傷害告訴人乙○○○
    、丙○○所用之物，已如前述，併依刑法第三十八條第一項第二款之規定宣告沒
    收之。
據上論斷，應依刑事訴訟法第二百九十九條第一項前段，刑法第二百七十七條第一項
、第五十五條、第四十一條第一項前段、第三十八條第一項第二款，罰金罰鍰提高標
準條例第一條前段、第二條，判決如主文。
本案經檢察官許梨雯到庭執行職務。
中      華      民      國      九十一    年    十一    月    二十九    日
                                  臺灣板橋地方法院刑事第四庭
                                          法  官  游  秀  雯
右正本證明與原本無異。
如不服本判決，應於判決送達後十日內，向本院提出上訴狀。
                                          書記官  張  玉  如
中      華      民      國      九十一    年    十一    月    二十九    日
附錄本案論罪科刑法條全文：
刑法第二百七十七條
傷害人之身體或健康者，處三年以下有期徒刑、拘役或一千元以下罰金。
犯前項之罪因而致人於死者，處無期徒刑或七年以上有期徒刑；致重傷者，處三年以
上十年以下有期徒刑。
